臺灣花蓮地方法院交通事件裁定　　　　　　　　　　　　九十年度交聲字第二四號
　　原處分機關　交通部公路局臺北區監理所花蓮監理站
　　受處分人即
　　異　議　人　甲○○
右列受處分人因違反道路交通管理處罰條例案件，對於交通部公路局台北區監理所花
蓮監理站九十年六月十二日花監五字第裁四四─ＰＰ00000000號裁決書所為
之裁決，聲明異議，本院裁定如左：
    主  文
異議駁回。
    理  由
一、按汽車為拼裝車輛，未經核准領用牌照行駛者，處汽車所有人一千二百元以上二
    千四百元以下罰鍰，並禁止其行駛，拼裝之車輛並沒入之。又違反道路交通管理
    事件之被通知人，自應到案之日起逾十日仍未到案接受處理或依規定自動繳納罰
    鍰者，處理機關應依統一裁罰標準，逕行裁決之，道路交通管理處罰條例第十二
    條第一項第二款、第二項，違反道路交通事件統一裁罰標準及處理細則第四十四
    條第一項分別定有明文。
二、本件受處分人即聲明異議人甲○○於民國九十年五月二十一日上午十時五十分許
    ，駕駛其所有未經核准領用牌證之三輪拼裝車，行駛於花蓮縣花蓮市○路○段與
    南海九街口肇事，經舉發機關即花蓮縣警察局吉安分局當場查獲，於九十年六月
    四日，以花蓮縣警察局花警刑交字第Ｐ00000000號舉發違反道路交通管
    理事件通知單舉發，而交通部公路局台北區花蓮監理站因受處分人不依指定日期
    到案，乃於九十年六月十二日逕依道路交通管理處罰條例第十二條第一項第二款
    、第二項之規定，以花監五字第裁四四Ｐ00000000號裁決書裁決受處分
    人罰鍰一千二百元即新台幣（下同）三千六百元，並沒入前開拼裝車，有該通知
    單、裁決書等附卷可考。訊據聲明異議人即受處分人對於前開時地駕駛拼裝三輪
    車行駛之事實固不否認，惟辯稱其駕駛之前開拼裝車係經花蓮縣政府核准列管在
    案者，牌號為０八一九號之合法拼裝車輛，而駕駛人亦持有合法之三輪字第二一
    三七號三輪車駕照，同時按時繳稅，花蓮縣警察局吉安分局之舉發及交通部公路
    局台北區花蓮監理站之裁決，認事用法錯誤，具狀向本院聲明異議，請求撤銷原
    處分。
三、按道路交通管理處罰條例第十二條第一項第二款及第二項前段之規定，拼裝車輛
    ，未經核准領用牌照行駛者，處汽車所有人一千二百元以上二千四百元以下罰鍰
    ，並禁止其行駛，該車輛並沒入之；又另依台灣省拼裝車輛管理及取締要點（七
    十二年七月二十一日省政府七二府交一字第五五三０九號）第二點後段規定：「
    有使用牌證拼裝車輛變更原登檢規格，『視同』無使用牌證拼裝車輛處理」；又
    依台灣省農村拼裝運輪工具管理要領所規定三輪拼裝車之車身全寬不得超一二五
    公分、車廂全長不得超過一百八十公分。經查，異議人即受處分人於右揭時地駕
    駛上開拼裝車，在前揭時地行駛時為警查獲，然該拼裝車輛依據花蓮縣政府拼裝
    車輛使用證之記載，其輪數為三輪，車長為二七三公分、車寬為一六八公分之拼
    裝車輛。而受處分人所駕駛被查獲之拼裝車，其輪數為五輪、車箱長為三三三公
    分、車箱寬為二０九公分、車長為五四０公分、車寬為二０九公分等車輛現況，
    均有沒入拼裝車輛移送清冊及車輛照三幀可按，顯然受處分人於申請登記後，已
    將該拼裝車輛「變更原登檢規格」，而擅自改裝成「五輪」之拼裝車輛，且車長
    及車寬均已改裝加長及加寬，則依前揭台灣省拼裝車輛管理及取締要點第二點後
    段規定，花蓮縣警察局吉安分局警員以受處分人當時駕駛的「拼裝五輪車」，為
    一「拼裝車未經核准領牌證駛」之違規事實，依道路交通管理處罰條例第十二條
    第一項第二款及第二項前段之規定執行舉發，而沒入該「變更原登檢規格」之「
    五輪」拼裝車輛，於法令上尚無違誤。綜上所述，聲明異議人既確有上開拼裝車
    輛未經核准領用牌照行駛之違規行為，已違反道路交通管理處罰條例第十二條第
    一項第二款之規定，又於接獲交通部公路局台北區監理所花蓮監理站通知後仍未
    於應到案之日起十日內到案接受處理，亦未依規定自動繳納罰鍰，處理機關據以
    援引前開規定，予以裁處罰鍰一千二百元即新臺幣三千六百元，並沒入銷燬其拼
    裝車，尚無不當，聲明異議人聲明異議，並無理由，應予駁回。
四、據上論斷，應依道路交通案件處理辦法第十九條，裁定如主文。
中      華      民      國    九十一    年      二      月    二十一    日
                              臺灣花蓮地方法院交通法庭
                                  法  官    吳  順  龍
右正本證明與原本無異。
如對本裁定不服，應於送達後五日內，向本院提出抗告狀。（應抄附繕本）
                          法院書記官
中      華      民      國    九十一    年       二     月    二十二    日
